【裁判字號】    97,訴,680
【裁判日期】    970403
【裁判案由】    違反毒品危害防制條例
【裁判全文】
臺灣彰化地方法院刑事判決               97年度訴字第680號
公  訴  人  臺灣彰化地方法院檢察署檢察官
被      告  甲○○
                    巷16號
上列被告因毒品危害防制條例案件，經檢察官提起公訴（97年度
毒偵字第246、332號），本院行簡式審判程序判決如下：
    主  文
甲○○施用第一級毒品，累犯，處有期徒刑拾月，扣案海洛因
包（合計毛重零點玖公克）及包裝袋個，均沒收銷燬之，注
射針筒支，沒收之；又施用第一級毒品，累犯，處有期徒刑壹
年，扣案海洛因包（合計淨重零點貳捌公克）及包裝袋個，
均沒收銷燬之，注射針筒壹支，沒收之。應執行有期徒刑壹年捌
月，扣案海洛因陸包（其中包合計毛重零點玖公克；另包
合計淨重零點貳捌公克）及包裝袋陸個，均沒收銷燬之，注射針
筒肆支，沒收之。
    事實及理由
一、犯罪事實：
  (一)甲○○前因受強制戒治，於民國（下同）92年9月25日執行
    完畢出所。又因犯二項施用毒品罪（本院94年度訴字第2044
    號）、犯詐欺罪（本院95年度簡字第353號），經判決處有
    期徒刑1年、8月、5月，定應執行刑1年10月，後經減刑為有
    期徒刑6月、4月、2月15日，應執行有期徒刑11月（本院96
    年度聲減字第980號裁定）。又因犯偽證罪，經判處有期徒
    刑4月，減為2月（本院95年度訴字第1214號）。上述案件均
    於96年8月27日執行完畢出監（構成累犯）。
  (二)甲○○仍不知悔改，基於施用第一級毒品海洛因之犯意，於
    97年1月2日上午10時許，在其位於彰化縣員林鎮○○里○○鄰
    ○○路○段136巷16號住處，以海洛因加水後注射肌肉之方式
    ，施用第一級毒品海洛因1次。嗣於97年1月2日，在彰化縣
    二林鎮新殿巷17號為警查獲，並扣得第一級毒品海洛因3 包
    （合計毛重約0.93公克）及注射針筒3支。經警採集其尿液
    送驗，結果呈「嗎啡、可待因」陽性反應，查悉上情。
  (三)甲○○另基於施用第一級毒品海洛因之犯意，於97年1月7日
    晚上11時許，在彰化縣芳苑鄉○○村○○路76號，以海洛因
    加水後注射肌肉之方式，施用第一級毒品海洛因1次。嗣於
    97年1月7日，在彰化縣芳苑鄉○○村○○路76號為警查獲，
    並扣得第一級毒品海洛因3包（合計淨重0.28公克）及注射
    針筒1支。經警採集其尿液送驗，結果呈「嗎啡、可待因」
    之陽性反應，查悉上情。
二、認定事實之證據及理由：
  (一)被告於警訊、偵查、本院審理中之自白。
  (二)彰化縣警察局芳苑分局委託檢驗尿液代號與真實姓名對照認
    證單2份（芳警分偵字第0760000390號卷內）（芳警分偵字
    第0970000888號卷內），均證明被告接受採尿送驗之事實。
  (三)詮昕科技股份有限公司之濫用藥物尿液檢驗報告2份（97年
    度偵字第246號卷P.15）（97年度毒偵字第332號卷P.13）證
    明被告先後驗尿均呈現「嗎啡、可待因」之陽性反應。按行
    政院衛生署管制藥物管理局93年7月16日管檢字第093000619
    9號函示意見：「依據Clark's Analysis of Drugs and
    Poisons一書第三版之記載：... 第一級毒品海洛因亦可代
    謝成嗎啡，且海洛因常見含有少量6-乙醯可待因雜質成分，
    該成分可代謝為可待因及嗎啡。... 」（參照行政院衛生署
    管制藥品管理局發行「濫用藥物檢驗相關解釋彙編」P.14）
    故可證明被告因施用海洛因而同時檢出「可待因、嗎啡」陽
    性反應。
  (四)97年1月2日扣案之白粉3包，被告自白就是施用該白粉而呈
    現毒品「嗎啡」陽性反應，且經彰化縣警察局芳苑分局初驗
    為海洛因成分無誤，並有該分局毒品初步檢驗報告單1紙可
    證（芬警分偵字第0760000390號卷內），故確定為海洛因無
    誤。又97年1月17日扣案之白粉3包，經法務部調查局97年2
    月18日調科壹字第0972 3008440號鑑定書鑑定結果，該3包
    確實含有海洛因成分（淨重0.28公克）（鑑定書詳本院卷內
    ）。
  (五)扣案注射針筒4支，乃施用海洛因之工具。
  (六)被告自白核與事實相符，足堪採信。本件事證明確，被告施
    用第一級毒品犯行，已可認定。
三、論罪科刑：
  (一)核被告所為，係犯毒品危害防制條例第10條第1項之施用第
    一級毒品罪。被告持有毒品之行為，分別為施用毒品之高度
    行為吸收，不另論罪。被告先後2次施用第一級毒品，時間
    相差五天，地點不同，顯係個別起意，應分論併罰。
  (二)被告有犯罪事實欄內之徒刑執行經過，此有臺灣高等法院被
    告全國前案紀錄表可稽，其受此有期徒刑執行完畢後，五年
    以內故意再犯有期徒刑以上之罪，應依累犯規定，各加重其
    刑。
  (三)量刑審酌：被告自少年時期就有毒品前科，歷年來毒品前科
    不斷，雖經戒治、徒刑宣告，仍不斷施用毒品，從未反省。
    被告自述與黃中進同居多年，已未婚生下一女。於97年1月2
    日在檢察官偵訊時，被告就表示已懷孕5個多月，然被告經
    釋回後，竟於97年1月7日再度施用毒品，故被告97年1月間
    施用毒品行為，極可能已傷害胎兒，被告又自述黃中進之父
    母不願接納被告現在腹中胎兒，且被告服刑在即，故要求被
    告生產後將之送人扶養等情，被告吸毒害人害己，殃及無辜
    ，最應譴責，又審酌被告犯罪後已坦承犯行，態度尚屬良好
    等一切情狀，量刑如主文，並定應執行刑，以示懲儆。
  (四)扣案之第1級毒品海洛因共6包均為違禁品，包裝袋使用後沾
    染毒品無法徹底分離，況且實務上也不可能先將包裝袋洗淨
    後，才分別將之與毒品各別「沒收銷燬之」「沒收之」，故
    應一併依毒品危害防制條例第18條第1項前段沒收銷燬之。
    又注射針筒4支，乃一般醫療用品代替作為施用工具，應沒
    收之。
四、適用法律：
  (一)刑事訴訟法第273條之1第1項、第310條之2、第454條第1項
    。
  (二)毒品危害防制條例第10條第1項、第18條第1項前段，刑法第
    11條、第38條第1項第2款、第47條第1項、刑法第51條第5款
    。
本案經檢察官蔡明達到庭執行職務。
中    華    民    國    97    年    4   月    3      日
                  刑事第八庭    法  官  葉明松
以上正本證明與原本無異。
如不服本判決，應於判決送達後10日內，向本院提出上訴書狀，
上訴書狀應「敘述具體上訴理由」，並按他造當事人之人數附繕
本。「切勿逕送上級法院」。
中    華    民    國    97    年    4    月    3     日
                                書記官  施秀青
附錄本案論罪法條：
毒品危害防制條例第10條
施用第一級毒品者，處 6 月以上 5 年以下有期徒刑。
施用第二級毒品者，處 3 年以下有期徒刑。
毒品危害防制條例第18條
查獲之第一、二級毒品及專供製造或施用第一、二級毒品之器具
，不問屬於犯人與否，均沒收銷燬之；查獲之第三、四級毒品及
製造或施用毒品之器具，無正當理由而擅自持有者，均沒入銷燬
之。但合於醫藥、研究或訓練之用者，得不予銷燬。
前項合於醫藥、研究或訓練用毒品或器具之管理辦法，由法務部
會同行政院衛生署定之。


司法院資訊處製作；財團法人民間司法改革基金會備份。
